臺灣彰化地方法院民事裁定
109年度小上字第47號
上  訴  人  莊泊旻  
被上訴人    呂皓瑋  
上列當事人間請求損害賠償事件，上訴人對於民國109年10月20
日本院彰化簡易庭109年度彰小字第709號第一審小額民事判決提
起上訴，本院裁定如下：
    主  文
上訴駁回。
第二審訴訟費用新台幣1,500元由上訴人負擔。
    理  由
一、按對於小額程序之第一審裁判之上訴或抗告，非以其違背法
    令為理由，不得為之；又上訴狀內應記載上訴理由，表明㈠
    原判決所違背之法令及其具體內容，㈡依訴訟資料可認為原
    判決有違背法令之具體事實，民事訴訟法第436條之24第2項
    、第436條之25定有明文。又所謂判決有違背法令，乃指判
    決不適用法規或適用不當，亦為同法第468條所明定，此亦
    為小額事件之上訴程序所準用（民事訴訟法第436條之32第2
    項參照）。而以判決有不適用法規或適用不當為上訴理由時
    ，其上訴狀或理由書應有具體之指摘，並揭示該法規之條項
    或內容，若係成文法以外之法則，應揭示該法則，倘為司法
    院解釋或最高法院之判例，則應揭示該判解之字號或其內容
    ，如依民事訴訟法第469條所列第1款至第5款理由提起上訴
    時，其上訴狀或理由書應揭示合於該條款之事實，上訴理由
    狀如未依此項方法表明者，即難認為已對原判決之違背法令
    有具體之揭示，其上訴自難認為合法。復依民事訴訟法第43
    6條之32第2項規定，第469條第6款之判決不備理由或理由矛
    盾之當然違背法令，於小額事件之上訴程序並不準用，是於
    小額事件中所謂違背法令，不包含認定事實錯誤、取捨證據
    不當或就當事人提出之事實或證據疏於調查或漏未斟酌之判
    決不備理由情形。
二、本件上訴人上訴意旨略以：求償與事實不符，被上訴人自車
    禍發生從未與上訴人討論小貨車損壞情況以及維修項目，直
    到民國109年10月6日民事簡易庭才補維修估價單，實際損傷
    狀況與被上訴人之修報估價單相差甚遠，依照片所示車體僅
    鐵製保險桿輕微變形，鈑金即可維修，但被上訴人卻將整個
    車斗進行更換，明顯不符合恢復原狀之原則，依照片所示車
    斗並沒有向前擠壓並導致車頭B柱毀損，B柱何需鈑金烤漆?
    請被上訴人提供車輛維修估價單上所需更換維修之明確詳細
    照片，以及維修更換下之零件以供求償佐證，聲明求為原判
    決廢棄，被上訴人第一審之訴駁回等語。
三、經核上訴人之上開上訴理由，僅係就被上訴人提出之證據，
    以及原審之證據取捨、認定事實等有所指摘，並未具體說明
    原判決有何不適用法規或適用法規不當之情形，亦未具體表
    明原審判決所違背之法令及其具體內容，依訴訟資料亦無可
    認為原審判決有違背法令之具體事實，因此依照首揭法條規
    定及說明，本件上訴為不合法，應予駁回。
四、依民事訴訟法第436條之32第1項準用第436條之19第1項規定
    ，第二審法院為訴訟費用之裁判時，應確定其訴訟費用額，
    而本件第二審訴訟費用額確定為裁判費新台幣1,500元，本
    院爰依前揭規定，諭知如主文第2項。
五、據上論結，本件上訴為不合法。依民事訴訟法第436條之32
    第1項、第2項、第444條第1項前段、第436條之19第1項、第
    95條、第78條，裁定如主文。
中　　華　　民　　國   110    年    7     月    6     日
                民事第二庭      審判長法  官  邱志平
                                      法  官  王姿婷
                                      法  官  陳弘仁
以上正本證明與原本無異。
本裁定不得抗告。
中　　華　　民　　國   110    年    7     月    6     日
                                      書記官  李盈萩